臺灣板橋地方法院刑事判決　　　　　　 100年度訴字第1344號
公　訴　人　臺灣板橋地方法院檢察署檢察官
被　　　告　謝吉益
上列被告因違反毒品危害防制條例案件，經檢察官提起公訴（10
0 年度毒偵字第1999號），被告於本院準備程序中就被訴事實為
有罪之陳述，經告知被告簡式審判程序之旨，並聽取當事人之意
見後，本院裁定進行簡式審判程序，判決如下：
    主  文
謝吉益施用第一級毒品，累犯，處有期徒刑玖月，扣案之海洛因
壹包（含包裝袋，驗餘淨重零點壹壹公克）、海洛因殘渣袋個
（內含海洛因量微無從秤重析離）均沒收銷燬，針筒貳支、分裝
勺壹支及止血帶壹條均沒收；又施用第二級毒品，累犯，處有期
徒刑伍月。應執行有期徒刑拾壹月，扣案之海洛因壹包（含包裝
袋，驗餘淨重零點壹壹公克）、海洛因殘渣袋個（內含海洛因
量微無從秤重析離）均沒收銷燬，針筒貳支、分裝勺壹支及止血
帶壹條均沒收。
    事  實
一、謝吉益前因施用毒品案件，經依本院裁定送觀察、勒戒後，
    認有繼續施用毒品之傾向，而送戒治處所施以強制戒治，於
    民國99年3 月11日因無繼續強制戒治之必要而停止戒治出所
    ，並經臺灣板橋地方法院檢察署檢察官以99年度戒毒偵字第
    88號為不起訴處分確定。又前於民國93年間因(1)竊盜案件，
    經本院以94年度易字第447 號判決判處有期徒刑2 年2 月確
    定。再於94年間因(2)違反槍砲彈藥刀械管制條例案件，經本
    院以94年度訴字第1875號判決判處有期徒刑5 年6 月，經臺
    灣高等法院以95年度上訴字第45號判決撤銷原判決，改判處
    有期徒刑2 年6 月確定。復於95年間因(3)偽證案件，經臺灣
    臺南地方法院以95年度訴字第1547號判決判處有期徒刑5 月
    確定。前開(2)、(3)經裁定減刑為有期徒刑1 年3 月、2 月15
    日，應執行有期徒刑1 年4 月確定，併與(1)接續執行，於97
    年10月5 日縮短刑期假釋出監並付保護管束，至97年12月17
    日保護管束期滿，假釋未經撤銷，以已執行論。詎仍不知悔
    改，於觀察、勒戒執行完畢後5 年內，基於施用第二級毒品
    甲基安非他命之犯意，於100 年3 月4 日16時許，在其位於
    新北市○○區○○街31巷37號4 樓住處內，將甲基安非他命
    放入玻璃球燒烤之方式，施用甲基安非他命1 次。復基於施
    用第一級毒品海洛因之犯意，於100 年3 月6 日9 時許，在
    上開住處，以注射方式施用海洛因1 次。嗣為警於100 年3
    月6 日10時50分許，在新北市○○區○○路1 段30號前為警
    查獲，並在謝吉益身上當場扣得上揭施用海洛因後所剩餘之
    海洛因1 小包（含包裝袋，驗餘淨重0.11公克）、海洛因殘
    渣袋3 個及其所有供己施用上開海洛因所用之針筒2 支、分
    裝勺1 支及止血帶1 條等物，且經其同意採其尿液送驗後，
    其檢驗報告確呈海洛因代謝物嗎啡及甲基安非他命陽性反應
    ，始悉上情。
二、案經新北市政府警察局板橋分局移送臺灣板橋地方法院檢察
    署檢察官偵查起訴。
    理  由
一、按除被告所犯為死刑、無期徒刑、最輕本刑為3 年以上有期
    徒刑之罪或高等法院管轄第一審案件者外，於第一次審判期
    日前之準備程序進行中，被告先就被訴事實為有罪之陳述時
    ，審判長得告知被告簡式審判程序之旨，並聽取當事人、代
    理人、辯護人及輔佐人之意見後，裁定進行簡式審判程序，
    刑事訴訟法第273 條之1 第1 項定有明文。經核本件被告所
    犯係死刑、無期徒刑、最輕本刑為3 年以上有期徒刑以外之
    罪，其於準備程序中就被訴事實為有罪之陳述，經法官告知
    簡式審判程序之旨，並聽取公訴人、被告之意見後，本院爰
    依首揭規定，合議裁定由受命法官獨任進行簡式審判程序，
    合先敘明。
二、上揭犯罪事實，業據被告謝吉益於本院審理時坦承不諱，且
    其於100 年3 月6 日12時25分所採驗之尿液，經送往臺灣檢
    驗科技股份有限公司先以EIA 酵素免疫分析法初步檢驗，再
    以GC /MS氣相層析質譜儀法確認檢驗，結果均確呈第一級毒
    品海洛因代謝後嗎啡及第二級毒品甲基安非他命之陽性反應
    ，此有該公司100 年3 月25日報告編號UL/2011/00000000號
    濫用藥物檢驗報告、新北市政府警察局板橋分局偵辦毒品案
    被移送人姓名及代碼對照表、新北市政府警察局板橋分局搜
    索扣押筆錄、扣押物品目錄表、交通部民用航空局航空醫務
    中心航藥鑑字第1001668 號毒品鑑定書各1 紙在卷足參，復
    有海洛因1 包（含包裝袋，驗餘淨重0.11公克）、海洛因殘
    渣袋3 個、針筒2 支、分裝勺1 支及止血帶1 條扣案可資佐
    證，足認被告上揭自白核與事實相符，應堪採信。綜上，本
    件事證明確，被告犯行應堪認定，應依法論科。
三、核被告所為，係犯毒品危害防制條例第10條第1 項施用第一
    級毒品罪及同條第2 項施用第二級毒品罪。其於施用前後持
    有第一級毒品海洛因及施用前持有第二級毒品甲基安非他命
    之低度行為，應分別為施用之高度行為所吸收，均不另論罪
    。又被告先後施用第二級毒品及第一級毒品之犯行，犯意各
    別、行為互殊，應予分論併罰。又被告有如事實欄所示之論
    罪科刑及執行完畢情形，有臺灣高等法院被告前案紀錄表1
    份附卷可稽，其於徒刑執行完畢後，5 年以內再故意犯本件
    有期徒刑以上之二罪，均為累犯，均應依刑法第47條第1 項
    之規定加重其刑。爰審酌被告曾因施用毒品犯行受觀察勒戒
    執行，仍漠視法令禁制而犯本罪，顯未知所戒慎，惟兼衡其
    施用毒品所生危害，實以自戕身心健康為主，對於他人生命
    、身體、財產等法益，尚無明顯而重大之實害，暨其犯罪後
    坦認犯行之態度等一切情狀，就其前開所犯之罪，分別量處
    如主文所示之刑，暨定其應執行之刑，以示懲儆。
四、扣案之海洛因1 包（含包裝袋，驗餘淨重0.11公克）為第一
    級毒品、海洛因殘渣袋3 個（內含海洛因量微無從秤重析離
    ），不問屬於犯人與否，均應依毒品危害防制條例第18條第
    1 項前段沒收銷燬之。另扣案之針筒2 支、分裝勺1 支及止
    血帶1 條，係被告所有、供本件施用海洛因犯行所用之物，
    業據其供承在卷（本院卷第35頁反面），爰依刑法第38條第
    1 項第2 款之規定宣告沒收。
據上論斷，應依刑事訴訟法第273 條之1 第1 項、第299 條第1
項前段，毒品危害防制條例第10條第1 項、第2 項、第18條第1
項前段，刑法第11條、第47條第1 項、第51條第5 款、第38條第
1 項第2 款，判決如主文。
本案經檢察官張瑞玲到庭執行職務。
中    華    民    國    100    年    8    月    18    日
                  刑事第十六庭      法  官    魏俊明
上列正本證明與原本無異。
如不服本判決，應於判決送達後10日內敘明上訴理由，向本院提
出上訴狀 (應附繕本) ，上訴於臺灣高等法院。其未敘述上訴理
由者，應於上訴期間屆滿後20日內向本院補提理由書「切勿逕送
上級法院」。
                                    書記官    陳香君
中    華    民    國   100    年    8     月    18    日
附錄本案論罪科刑法條全文：
毒品危害防制條例第10條
施用第一級毒品者，處6 月以上5 年以下有期徒刑。
施用第二級毒品者，處3 年以下有期徒刑。